【裁判字號】    97,抗,1391
【裁判日期】    970829
【裁判案由】    清償借款等
【裁判全文】
臺灣高等法院民事裁定                  97年度抗字第1391號
    抗  告  人  甲○○
上列抗告人因與相對人臺灣中小企業銀行股份有限公司間聲請補
充判決事件，對於中華民國96年10月9 日臺灣台北地方法院96年
度訴字第1003號所為裁定，提起抗告，本院裁定如下：
    主      文
抗告駁回。
抗告訴訟費用由抗告人負擔。
    理      由
一、抗告人於原法院聲請及抗告意旨略以：相對人已取得信保基
    金及訴外人飛霖通運倉儲股份有限公司（下稱飛霖公司）應
    收票據之保證，有足額擔保，依銀行法第12條之1第1項規定
    ，相對人再要求飛霖公司提供連帶保證人，違反民法第 184
    條、消費者保護法第25條及公平交易法第24條等規定，飛霖
    公司以詐術向伊謊稱：其公司貨櫃拖板車不足，必須購買新
    車，願供提供同額客票及飛霖公司1/2股權云云， 伊始擔任
    連帶保證人。相對人對飛霖公司、林昭展之債信未確實調查
    ，亦有過失，依法應與飛霖公司對伊負共同侵權行為責任。
    另相對人提供不實徵信暨授信報核表，幫助飛霖公司偽造客
    票詐騙，致伊受有新臺幣（下同）2,680萬元之損害， 相對
    人之詐欺服務具有危險存在，不具有專業水準可合理期待安
    全性，違反消費者保護法及公平交易法規定，伊得向相對人
    請求該損失3倍以下懲罰性賠償金。 系爭保證契約為定型化
    契約，違背誠信原則無效，則原法院96年度訴字第1003號判
    決有漏未斟酌證據、判決不備理由等違誤，爰聲請補充該判
    決云云。
    原裁定駁回抗告人之聲請，係以：原判決就訴訟標的及訴訟
    費用並無脫漏，抗告人所為補充判決之聲請，不應准許，為
    其裁判基礎。
二、按判決須於訴訟標的之一部或訴訟費用有脫漏者，法院始應
    依聲請或依職權以判決補充之，民事訴訟法第233條第1項定
    有明文。
三、查原判決針對相對人依消費借貸及連帶保證之法律關係，請
    求主債務人飛霖公司及連帶保證人即抗告人、其餘被告林昭
    展、胡鄭京鑾等人連帶給付1,358,600元 及該判決附表一所
    示利息及違約金之部分， 已於主文第1項諭知：飛霖公司、
    抗告人及林昭展、 胡鄭京鑾應連帶給付1,358,600元及該判
    決附表一所示之利息及違約金， 及於主文第9項諭知訴訟費
    用之分擔比例在案，並於事實及理由欄四、五詳述相對人主
    張消費借貸及連帶保證之訴訟標的為有理由，及抗告人辯解
    不可採之論斷理由，有該判決可稽（ 本院卷第58頁反面-60
    頁），是原判決並無訴訟標的及訴訟費用脫漏之情事，故抗
    告人聲請補充判決，為無理由，應予駁回。原法院駁回抗告
    人之聲請，並無不合，抗告人仍執陳詞提起抗告，為無理由
    ，應予駁回。
四、據上論結：本件抗告為無理由，依民事訴訟法第495條之1第
    1項、第449條第1項、第95條、第78條，裁定如主文。
中    華    民    國    97    年    8     月    29    日
                    民事第一庭
                        審判長法  官  張耀彩
                              法  官  盧彥如
                              法  官  林金吾
正本係照原本作成。
不得抗告。
中    華    民    國    97    年    8     月    29    日
                              書記官  張淑芳

司法院資訊處製作；財團法人民間司法改革基金會備份。
